【裁判字號】    98,交聲,3462
【裁判日期】    980924
【裁判案由】    交管條例聲異
【裁判全文】
臺灣板橋地方法院交通事件裁定        98年度交聲字第3462號
原處分機關  交通部公路總局臺北區監理所板橋監理站
異  議  人
即受處分人  甲○○
上列異議人即受處分人因違反道路交通管理處罰條例案件，不服
原處分機關於民國98年8 月10日所為之裁決處分（裁決書案號：
板監裁字第裁41-1AD338820號），聲明異議，本院裁定如下：
    主  文
異議駁回。
    理  由
一、原處分意旨略以：臺北市政府交通局停車管理工程處執勤人
    員於民國九十七年八月十三日上午十時五十六分許，在臺北
    市○○○路○段二一六巷十九弄十六號週邊，稽查發現異議
    人即受處分人甲○○所有之車號九六七－ＣＭＵ號重型機車
    ，因「在劃有紅線路段停車」之違規，經拍照採證後逕行舉
    發，乃依道路交通管理處罰條例第五十六條第一項第一款及
    規定，裁處罰鍰新臺幣（下同）一千二百元。異議人則以：
    伊本人及家人未收到舉發通知單，對於加倍處罰感到不服等
    語，表明不服而提出異議。
二、按紅實線，係設於路側，用以禁止臨時停車；汽車（含機車
    ，下同）在設有禁止臨時停車標誌、標線處所不得臨時停車
    。道路交通標誌標線號誌設置規則第一百四十九條、道路交
    通安全規則第一百十一條第一項第三款分別定有明文。又道
    路交通管理處罰條例第五十六條第一項第一款規定：汽車駕
    駛人在禁止臨時停車處所停車者，處六百元以上一千二百元
    以下罰鍰。次按逕行舉發者，應按已查明之資料填註車牌號
    碼、車輛種類、車主姓名及地址，並於通知單上方空白處加
    註逕行舉發之文字後，由舉發機關依行政程序法之規定送達
    被通知人，違反道路交通管理事件統一裁罰基準及處理細則
    第五條、第十一條第一項第四款亦定有明文。而行政程序法
    第七十四條第一項、第二項規定：送達，不能依前二條規定
    為之者，得將文書寄存送達地之地方自治或警察機關，並作
    送達通知書兩份，一份黏貼於應受送達人住居所、事務所、
    營業所或其就業處所門首，另一份交由鄰居轉交或置於該送
    達處所信箱或其他適當位置，以為送達；前項情形，由郵政
    機關為送達者，得將文書寄存於送達地之郵政機關。
三、經查：本件異議人對於上揭時間，其所有之車號九六七－Ｃ
    ＭＵ號重型機車，經人停放在劃有紅實線之臺北市○○○路
    ○段二一六巷十九弄十六號週邊，經臺北市交通局執勤人員
    拍照採證後逕行舉發之事實，並不爭執，且有臺北市政府交
    通局舉發違反道路交通管理事件通知單及採證照片在卷可稽
    ，堪信屬實。異議人固辯稱伊本人及家人未收到舉發通知單
    ，對於加倍處罰感到不服等語，惟本件舉發機關即臺北市政
    府交通局所屬之停車管理工程處於九十七年八月二十日以掛
    號郵件寄送方式，將上開舉發通知單郵寄送達至異議人之住
    所地址臺北縣中和市○○路二五巷二號三樓，因招領逾期而
    無法完成送達，該停車管理處乃將上開舉發通知單以雙掛號
    方式辦理送達，其送達程序亦以異議人上開住所地址為應送
    達處所，而郵政機關送達於上址時因未獲會晤應受送達即異
    議人本人，亦無受領文書之同居人、受僱人或應送達處所接
    收郵件人員，而於九十七年十月二十三日將該文書寄存在臺
    北縣中和市之中和國光郵局，並作成送達通知書二份，一份
    黏貼於應受送達人門首，另一份置於該受送達處所信箱或適
    當位置以為送達等情，業經臺北市政府停車管理工程處查明
    屬實，有工程處九十八年九月三日北市停管字第０九八三六
    ０六八四００號書函及臺北市政府交通局送達證書影本附卷
    可稽；而上開送達地址，確為異議人之住所地址，亦經異議
    人於本院調查時陳明在卷，並有異議人之戶籍資料在卷足憑
    ，是依行政程序法第七十四條第一項、第二項規定，本件舉
    發通知書已於寄存送達之日即九十七年十月二十三日對異議
    人發生合法送達之效力，異議人應於三十日內繳納罰鍰或到
    案聽候裁決（參違反道路交通管理事件統一裁罰基準及處理
    細則規定），但異議人未於到案期限內繳納罰鍰，故原處分
    機關依違反道路交通管理事件統一裁罰基準表之規定，以異
    議人逾越應到案期限六十日以上，逕行裁處異議人罰鍰一千
    二百元，於法並無不合。異議人上開所辯，尚難作為其有利
    之認定。
四、綜上所述，異議人所有之上開機車確於上揭時、地，在禁止
    臨時停車處所停車之違規行為，洵堪認定。從而，原處分機
    關援引上揭道路交通管理處罰條例第五十六條第一項第一款
    及違反道路交通管理事件統一裁罰基準表規定，裁處異議人
    罰鍰一千二百元，並無違誤，量罰亦甚妥適，應予維持，本
    件異議為無理由，應予駁回。
中    華    民    國    98    年    9     月    24    日
                  交通法庭 法  官  楊 志 雄
以上正本證明與原本無異
如不服本裁定應於送達後五日內向本院提出抗告狀
                           書記官  陳 春 銘
中    華    民    國    98    年    9     月    24    日


司法院資訊處製作；財團法人民間司法改革基金會備份。
